臺灣高等法院刑事判決
109年度上易字第1333號
上  訴  人  
即  被  告  鄭淇瑾



上列上訴人因竊盜案件，不服臺灣桃園地方法院109年度易字第2
25號，中華民國109年5月25日第一審判決（起訴案號：臺灣桃園
地方檢察署108年度偵字第25850號），提起上訴，本院判決如下
：
    主  文
上訴駁回。
    事實及理由
一、本案經本院審理結果，認原審以上訴人即被告（下稱被告）
    鄭淇瑾犯刑法第321條第1項第1、3款之侵入住宅攜帶兇器竊
    盜罪，累犯，處有期徒刑8月，並就未扣案犯罪所得宣告沒
    收及追徵，核其認事用法及量刑沒收均無不當，應予維持，
    並引用原審判決書記載之事實、證據及理由（如附件），並
    補充如下。
二、被告上訴意旨略以：其雖有侵入告訴人葉沛妤住宅，但只是
    進去翻找一下而已，沒有偷走任何東西。原審僅憑葉沛妤證
    詞即認定其竊取如原判決附表所示之物，卻從未扣到這些物
    品，其認定顯然違法云云。　　
三、經查：
　　㈠被告於檢察官偵查、原審及本院審理中，均自白確有攜帶
      扳手等工具侵入葉沛妤住宅翻尋財物著手行竊之事實，核
      與卷附葉沛妤之警詢證詞（偵卷25至30頁）、監視器翻拍
      照片（偵卷第65至75頁）、桃園市政府警察局平鎮分局刑
      案現場勘察報告及現場勘察採證照片（偵卷第45至65頁）
      、內政部刑事警察局108年10月5日刑紋字第0000000000號
      鑑定書（偵卷第103至109頁）等相符，足見被告確有攜帶
      兇器侵入住宅竊盜犯行。
　　㈡被告雖辯稱原判決附表所載之「筆記型電腦」體積過大，
      其無法置入背包帶走，其實際上未竊得任何財物云云。惟
      葉沛妤於警詢中已明確證稱：其發現住家遭侵入後，經清
      點發現有如原判決附表所示各項物品失竊等語（偵卷第27
      頁）。而葉沛妤與被告並不認識，更無仇怨，附表所示各
      項財物價值亦非甚高，衡情應無為「筆記型電腦」等各該
      財物，惡意攀誣被告、自陷誣告重責之不正動機。參以被
      告自白進入後確有翻找財物之舉，葉沛妤所遺失如原判決
      附表所示「筆記型電腦」及其他各項財物體積亦非巨大，
      且依監視器畫面翻拍照片顯示，被告當時所攜背包之容量
      非小，同時承裝行竊工具及上開財物並無困難等情，綜合
      以觀，被告確有竊取葉沛妤如原判決附表所示各項財物，
      至堪認定。其辯稱並未竊得任何財物云云，顯為卸責之詞
      ，毫不可採。
　　㈢被告猶執前詞上訴，指摘原判決不當，並無理由，其上訴
      應予駁回。
四、據上論斷，依刑事訴訟法第373條、第368條，判決如主文。
本案經檢察官黃冠中提起公訴，被告提起上訴，檢察官吳廣莉到
庭執行職務。
中　　華　　民　　國　　109 　年　　8 　　月　　27　　日
                  刑事第十四庭  審判長法　官  黃斯偉
                                      法　官  許泰誠
                                      法　官  紀凱峰
以上正本證明與原本無異。
不得上訴。
                                      書記官  朱家麒
中　　華　　民　　國　　109 　年　　8 　　月　　28　　日
附錄：本案論罪科刑法條全文　　　　　　　　　　　　　　
中華民國刑法第321條
犯前條第1項、第2項之罪而有下列情形之一者，處6月以上5年以
下有期徒刑，得併科50萬元以下罰金：
一、侵入住宅或有人居住之建築物、船艦或隱匿其內而犯之。
二、毀越門窗、牆垣或其他安全設備而犯之。
三、攜帶兇器而犯之。
四、結夥三人以上而犯之。
五、乘火災、水災或其他災害之際而犯之。
六、在車站、港埠、航空站或其他供水、陸、空公眾運輸之舟、
    車、航空機內而犯之。
前項之未遂犯罰之。